---
title: "Number of errors"
output: html_document
---

```{r setup, include=FALSE}
knitr::opts_chunk$set(echo = TRUE)
```

## Library
```{r}
library(ggResidpanel)
```

## Data

```{r }
data <- read.csv("/home/baptiste.criniere/Documents/Oceane/data_long_mean.csv")
data$time_ord <- factor(data$time, levels = c("Before-Surgery", "1 Week", "1 Month", "2 Months", "3 Months"))
```

## Analyse descriptive
### Analyse de la variable time to cross

On représente par un histogramme les valeurs de time to cross. On représente aussi par une boxplot.
```{r}
p0 <- data %>% ggplot(aes(x = number_of_errors)) +
    geom_histogram(binwidth=1, fill="#69b3a2", color="#e9ecef", alpha=0.9) +
  xlab("Time to cross")
p0
p0 <- data %>% ggplot(aes(x = sqrt(number_of_errors))) +
    geom_histogram(binwidth=0.5, fill="#69b3a2", color="#e9ecef", alpha=0.9) +
  xlab("Time to cross")
p0
```
## Means plots
```{r}
data %>% 
  ggplot(aes(x = num_time,
             y = number_of_errors,
             color = group)) +
  stat_summary() +                      
  stat_summary(fun = "mean",            
               geom = "line")+
  theme_bw()
```


### Graphique en trellis
Représentation du score "time to cross" en fonction de la visite par un graphique en trellis, en regroupant les souris par groupe.
\
On observe globalement un diminution entre la première visite et la seconde au sein des trois groupes, et aussi une augmentation entre la 4ème visite et la dernière.
```{r , echo=FALSE, fig.align = 'center'}
p1 <- data %>% 
  ggplot(aes(x = time_ord,
             y = sqrt(number_of_errors),
             colour= mouse,
             group = mouse)) +
  geom_point(size = 0.75) +
  geom_line(
            alpha = .5,
            size = 1) +
  facet_grid(. ~ group)  +
  theme_bw() +
  scale_x_discrete(labels = c('1','2','3','4','5'))+
  xlab("Visit") + ylab("Time to cross") +
  theme(strip.text.x = element_text(size=12, face="bold", color ="white"),
        strip.background = element_rect( fill="gray8"))
p1
```



## Modèle

```{r}
mod0 <- lm(sqrt(number_of_errors) ~ time_ord, data = data)
AIC(mod0)
# Modèle effet mixte de la souris
mod0.1 <- lmerTest::lmer(sqrt(number_of_errors) ~ time_ord + (1 | mouse), data = data)
AIC(mod0.1)

# Modèle effet mixte de la souris et du donneur
summary(mod0.1)
mod0.1 %>% 
  emmeans::emmeans(pairwise ~ time_ord,
                   at = list(age = 13))
sjPlot::plot_model(mod0.1,
                   type = "pred",
                   terms = c("time_ord"),
                   title = "")
```
## Modèle complet
```{r}
# Modèle effet mixte de la souris et du donneur
mod1.0 <- lmerTest::lmer(sqrt(number_of_errors) ~ group*time_ord  + (1 | mouse), data = data)
mod1.0 <- lmerTest::lmer(sqrt(number_of_errors) ~ group + time_ord + group:time_ord  + (1  | mouse), data = data)

AIC(mod1.0)
summary(mod1.0)
Anova(mod1.0)
p3 <- sjPlot::plot_model(mod1.0,
                   type = "pred",
                   terms = c("time_ord", "group"),
                   title = "")
p3
```

## Interprétation des effets fixes
## Interprétation des effets aléatoires
La variance des résidus est de 17.86.\

```{r}
lme4::VarCorr(mod1.1)%>% 
  print(comp = c("Variance", "Std.Dev"),
        digits = 3)
```

## Hypothèses
On observe que les résidus sont normalement distribués.
```{r}
ggResidpanel::resid_panel(mod1.1)
```

## Comparaisons post hoc
```{r}
mod1.1 %>% 
  emmeans::emmeans(pairwise ~ time_ord,
                   at = list(age = 13))
mod1.1 %>% 
  emmeans::emmeans(pairwise ~ group,
                   at = list(age = 13))
mod1.0 %>% 
  emmeans::emmeans(pairwise ~ time_ord:group,
                   at = list(age = 13))
```


## Effet du donneur
```{r}
data$donnor_id <- as.factor(data$donnor_id)

data2 <- data[data$group=="NG"&data$num_time!=1,]

mod1.0 <- lmerTest::lmer(front_limb ~ num_time  + (1 + num_time | donnor_id/mouse), data = data)
AIC(mod1.0)
summary(mod1.0)
Anova(mod1.0)
p3 <- sjPlot::plot_model(mod1.0,
                   type = "pred",
                   terms = c("num_time", "donnor_id"),
                   title = "")
p3

```

